---
title: "Wyscig Losowy - animowany wykres"
author: "Bartosz Ciolek - 83534"
output: html_document
---

```{r setup, include=FALSE}
knitr::opts_chunk$set(echo = TRUE)
##### UWAGA, PROGRAM ŁADUJE SIĘ OKOŁO 60 SEKUND #####

```
**Temat**

Tematem tej pracy są zagadnienia animowania wykresów w R za pośrednictwem RMarkdown a także działanie funkcji **sample**, czyli jednego z generatorów losowych numerów używanych w R.


**Poniżej opisane jest działanie programu:**
```{r include=FALSE}
##### INSTALOWANIE WYMAGANYCH BIBLIOTEK - JESLI NIE MA #####
if (!require(ggplot2)) install.packages("ggplot2") #WYKRES
if (!require(gganimate)) install.packages("gganimate") #ANIMACJA WYKRESU I EFEKTY
if (!require(gifski)) install.packages("ggifski")#ANIMACJA WYKRESU I EFEKTY
if (!require(knitr))install.packages("knitr")

##### ŁADOWANIE WYMAGANYCH BIBLIOTEK #####
library(ggplot2)
library(gganimate)
library(gifski)
```

1. Program dla określonych zmiennych tworzy wektor kumulatywny o długości 25 liczb

2. Liczba jest losowana jako całkowita wartość z przedziału od 1 do losowej liczby z przedziału od 1 do 25, co zapisane jest poniżej:

_(sample(1:(sample(1:20,1)),25, replace=TRUE))_

3. Losowanie jest przeprowadzane za pomocą funkcji **sample**. Działanie funkcji jest opisane poniżej

3. Losowanie jest przeprowadzaone dla czterech zmiennych

```{r include = FALSE}
A=cumsum(sample(1:(sample(1:20,1)),25, replace=TRUE))
B=cumsum(sample(1:(sample(1:20,1)),25, replace=TRUE))
C=cumsum(sample(1:(sample(1:20,1)),25, replace=TRUE))
D=cumsum(sample(1:(sample(1:20,1)),25, replace=TRUE))
Iteracje=(1:25)
```
4. Następnym krokiem jest utworzenie ramki danych z uzyskanych wartości - ramka danych pojawia się na samym dole dla lepszej czytelności
```{r echo=FALSE, results='asis'}
E=data.frame(A,B,C,D)
library(knitr)
```
5. Uzyskane wartości są animowane używając funkcji ggplot. Opis poszczególnych części funkcji tworzącej wykres i animaującej go można znaleźć w kodzie.
``` {r echo=FALSE}
Wykres=ggplot(E)+ #STWORZ WYKRES GGPLOT Z RAMKI DANYCH E
  geom_point( #STWÓRZ WYKRES PUNKTOWY
    aes(Iteracje,A), #Z DANYCH A I WARTOSCI ITERACJI 1-25
    color="pink", #KOLOR RÓŻOWY
    size=8)+ #ROZMIAR 8
  geom_point(aes(Iteracje,B),color="blue",size=8)+
  geom_point(aes(Iteracje,C),color="yellow",size=8)+
  geom_point(aes(Iteracje,D),color="green",size=8)+
  geom_hline( #NARYSUJ LINIE - TO BĘDZIE META
    yintercept = (max(E)), #NIECH LINIA ZNAJDUJE SIĘ NA WYSOKOŚCI MAKSYMALNEJ WARTOŚCI RAMKI DANYCH E
    size=3, #ROZMIAR LINII
    color="red")+ #KOLOR LINII
  scale_color_viridis_d() + #MOTYW SIATKI WYKRESU
  labs(x = "Kroki", y = "A,B,C,D") + #OPISY OSI
  theme(legend.position = "top") #LEGENDA
```
``` {r echo=FALSE, include = TRUE}
 Wykres + #STWÓRZ WYKRES
  shadow_wake(wake_length = 0.1, #DODAJ EFEKT ŚLADU
              alpha = FALSE)+
  transition_reveal(Iteracje) #ANIMACJA PO KROKACH - ITERACJE
```


**Generowanie liczb losowych**

Generowanie losowych numerów nie jest prostym zadaniem dla komputerów. Częstym sposobem jest używanie aktualnego czasu jako ziarna do wytworzenia pseudolosowego wyniku.

W R występują następujące polecenia, które są w stanie wygenerować losową liczbę:

**runif** - generuje liczbę dziesiętną w podanym zakresie za pomocą rozkładu jednostajnego
``` {r}
x1 <- runif(1, 5.0, 7.5)
x1
```
**sample** - ta z kolei funkcja podaje liczbę całkowitą w podanym zakresie (z tego polecenia skorzystano w zadaniu)
``` {r}
x2 <- sample(1:7.5, 1, replace=T)
x2
```



**Poniżej znajduje się ramka danych z kumulatą wygenerowanych wartości**
Interesujący zdaje się fakt, że przy 25 krokach nie udało mi się zaobserwować wyprzedzenia "lidera" wśród wykresów po pierwszych około 5 krokach, mimo że taka sytuacja powinna być teoretycznie możliwa.
``` {r echo=FALSE}
kable(E)

```

**Bibliografia**

[How to choose a random number in R](https://blog.revolutionanalytics.com/2009/02/how-to-choose-a-random-number-in-r.html)

[Random Number Generator](https://stat.ethz.ch/R-manual/R-devel/library/base/html/Random.html)

[GGanimate:How to create plots with beautiful animation in R](https://www.datanovia.com/en/blog/gganimate-how-to-create-plots-with-beautiful-animation-in-r/)

[How Machines Generate Random Numbers with Time](https://www.youtube.com/watch?v=Ac4Z1VMsE3E)